【裁判字號】    90,易,711
【裁判日期】    900523
【裁判案由】    傷害
【裁判全文】
臺灣臺中地方法院刑事判決                            九十年度易字第七一一號
    公  訴  人  台灣台中地方法院檢察署檢察官
    被      告  乙○○
右列被告因傷害案件，經檢察官提起公訴 (八十九年度偵字第１８６２３號、九十年
度偵字第２０３０４號)，本院判決如左：
    主  文
乙○○傷害人之身體，處有期徒刑貳月，如易科罰金，以參佰元折算壹日。
    事  實
一、乙○○受僱於曾開廣在台中縣豐原市○○路四十號工作販賣商品，而甲○○則在
    隔壁即復興路四十四號開設皮包店。因曾開廣與甲○○在生意上有所爭執，而於
    民國八十九年九月二日下午囑乙○○至甲○○店內找甲○○到其店裡商談解決，
    適甲○○不在店內，而由甲○○之妻子前往解釋。然曾開廣仍認為不滿意，於次
    日下午近四時左右再囑乙○○前去甲○○店裡找甲○○，又逢甲○○不在，陳妻
    又前往解釋。嗣甲○○返回店內得知，乃於當日下午四時許，親赴曾開廣店裡二
    樓辦公室解釋，抵達後雙方隨即發生爭吵，乙○○見狀，竟基於普通傷害之犯意
    ，獨自拿起桌上之玻璃杯擲向甲○○之臉部，致甲○○臉部受有挫裂傷而經醫生
    縫合二十針。
二、案經被害人甲○○訴由台中縣警察局豐原分局移送臺灣臺中地方法院檢察署檢察
    官偵查起訴。
    理  由
一、右揭犯罪事實，已據被害人甲○○迭於警、偵訊及本院審理時指訴甚詳，並有受
    傷照片二幅及診斷證明書一紙附卷可稽。訊據被告乙○○固直承傷害甲○○之事
    實，然辯稱是甲○○拿煙灰缸要打被告，其方與甲○○打架並以煙灰缸丟甲○○
    云云。惟查甲○○所受之傷係挫裂傷，且經醫生縫合二十針，應係被容易破裂較
    為銳利之器物所傷，煙灰缸之形狀接近圓形且非屬銳利又不易破裂，茍被告係以
    煙灰缸丟擲被害人，被害人所受之傷應不致如此嚴重，其所受之傷應係被容易破
    裂較為銳利之玻璃杯所傷，是被害人稱其係被被告以玻璃杯所傷，乃為可信。又
    被告於本院審理時，供稱是因甲○○與其老闆曾開廣吵架，其看不過去所以丟擲
    甲○○云云。查甲○○乃隻身前往曾開廣之辦公室，當時辦公室內只有曾開廣方
    面之人，衡情甲○○應不敢在絕對不利於己之情況下挑釁，是被告辯稱因甲○○
    拿煙灰缸要丟被告，二人因此發生打架，被告方以煙灰缸丟甲○○云云，乃屬不
    實，不可採信。本件事證明確，被告犯行堪以認定。
二、核被告所為，係犯刑法第二百七十七條第一項之傷害罪。爰審酌被告之品行、犯
    犯罪之動機、目的、手段、犯罪時所受之刺激、被害人受傷害程度及被告犯罪後
    之態度等一切情狀，量處如主文所示之刑，並諭知易科罰金之折算標準。
據上論斷，應依刑事訴訟法第二百九十九條第一項前段，刑法第二百七十七條第一項
、第四十一條第一項前段，罰金罰鍰提高標準條例第一條前段，第二條，判決如主文
。
中    華    民    國      九十        年      五      月    二十三      日
                                      臺灣臺中地方法院刑事第七庭
                                          法  官     李添興
右正本證明與原本無異
如不服本判決應於送達後十日內向本院提出上訴狀
                                          書記官
中    華    民    國      九十        年      五        月   二十三     日
附錄本案論罪科刑法條全文刑法第二百七十七條第一項  傷害人之身體或健康者，處
三年以下有期徒刑、拘役或一千元以下罰金。


司法院資訊處製作；財團法人民間司法改革基金會備份。
